Designer multidisciplinaire avec un esprit curieux, j'aime parler aux gens et voir leurs comportement et réactions face aux problèmes, j'essaie de fournir une expérience utilisateur riche, engageante et innovante aux utilisateurs tout en simplifiant la relation entre eux et les produits interactifs qu'ils utilisent, et en tenant compte des objectifs commerciaux et des contraintes technologiques.

Expériences Professionnelles

Capgemini

Mai 2022 - Aujourd'hui

UI UX Designer

Collaboré sur le projet SAUR, j'ai géré tout nouveaux besoins spécifiques à travers les réunions avec le métier, le wireframing, la création du design system, l'entretien et contrôle de qualité, tout en fournissant aux équipes de développeurs les ressources nécessaires (design atomique), la collaboration avec les PMs pendant le développement et la mise en œuvre, la réalisation de prototypes interactifs web, responsive et mobile à l'aide de Sketch.

J'ai négocié et collaboré sur d'autres projets par la création de roadmaps et fichiers d'estimation détaillés sur les deux périmètres Ui/Ux et fait du consulting UX sur plusieurs projets en interne.

Foliatech France Mar 2020 - Mai 2022

UI UX Designer

J'ai piloté le design sur le projet (Axiobat) dès son début, à travers la concéption de l'application web et mobile en utilisant Adobe XD, la création du design system, la concéption du logo et de la charte graphique... J'ai aussi assisté à un projet en cours (Artinove) en améliorant l'érgonomie, la résolution de bugs et blocages, le suivi du fonctionnement utilisateur (en utilisant UXCam), la réduction du nombre de clics et rageclicks et l'amélioration globale du fonctionnement et processus, J'ai également conçu les publications des réseaux sociaux et designs des stores, et les applications sont maintenant notées 4.5 et 4.9 sur app store.

Paul & José Dec 2019 - Mar 2020

Web Designer

J'ai travaillé au sein d'une équipe multidisciplinaire pour concevoir et conceptualiser de nombreuses maquettes de sites web, responsive et applications mobiles, chartes graphiques, publications sur les réseaux sociaux, vidéos, logos et visuels imprimés.

Actando Jui 2019 - Aoû 2019

Designer graphique

J'ai concu des modules et slides pharmaceutiques qui ont été présentés par des délégués médicaux, réalisé de nombreux designs de posts linkedin et créé des logos avec leurs chartes graphiques.

Webagile Stage Avr 2019 - Mai 2019

Designer graphique

J'ai aidé à la conception de nombreux sites vitrines et E-commerce, l'intégration de ceux-ci à l'aide de Wordpress, la création de publications sur les réseaux sociaux, logos, flyers, motions graphiques, montages vidéo et animations.

LMPS Stage Aoû 2018

Designer Graphique

Concu des publications community management (réseaux sociaux) et des flyers.

Freelance

Designer

Collaboré avec de nombreuses équipes de développeurs et géré une grande variété de projets multimédia impliquant le branding, les illustrations, les logos, du montages vidéo, des conceptions d'interfaces utilisateurs et intégration Web telles que Radius.ma, LivCollect, La Casa del Com et de nombreuses startups marocaines.

Formations

Licence Professionnelle - FST SETTAT

2019 - 2020

En 2020 j'ai obtenu mon diplôme de licence professionnelle en Multimédia et techniques de web.

DTS - OFPPT 2017 - 2019

L'obtention de mon diplôme universitaire en 2019, en techniques de développement multimédia, (Mention Bien).

Certifications

Google UX Design Professional Certificate

2024

Certificat professionel - 7 séries de cours - 6 mois à 10 heures par semaine

Accenture - Certified UX Designer

2023

Hraich OussamaUI UX Designer

Contact

+212 690 009 179

hraich.oussama@gmail.com

Lien Portfolio C-D

Casablanca, MA

Compétences & Outils

Design

Sketch

Adobe XD

Figma (Certifié par Google)

Wireframing

Responsive layout

Interactive Prototyping

UXCam

Photohop & Illustrator

HTML/CSS/JS

Recherche

Design thinking

Personas

Usability Testing

Benchmarking

Collaboration

Scrum & SAFe

Jira

Trello

Monday

Marvel

AzureDevOps

Excel - Sheets

Langues

Francais - C1 (TCF C)

Anglais

Arabe



Scannez pour visiter mon portfolio

Digital skills : USER EXPERIENCE